【裁判字號】    91,訴,1568
【裁判日期】    921028
【裁判案由】    給付簽帳卡消費款
【裁判全文】
臺灣臺北地方法院民事判決                        九十一年度訴字第一五六八號
    原      告  甲○○
    被      告  乙○○
當事人間給付簽帳卡消費款事件，本院於中華民國九十二年十月十四日言詞辯論終結
，判決如下：
    主  文
被告應給付原告新臺幣拾壹萬貳仟柒佰壹拾元及自民國九十一年三月二十二日起
至清償日止，按週年利率百分之五計算之利息。
原告其餘之訴駁回。
訴訟費用由被告負擔三分之一，餘由原告負擔。
本判決第一項得假執行。
原告其餘假執行之聲請駁回。
    事  實
甲、原告方面：
一、聲明：被告應給付原告新台幣（下同）玖拾萬柒仟陸佰柒拾貳元及自起訴狀繕
    本送達翌日起至清償日止，按年息百分之五計算之利息，及為以供擔保為條件之
    假執行宣告。
二、陳述：
  (一)兩造曾為男女朋友，於八十八年初分手後，被告仍持用原告之玉山銀行、中華銀
    行、荷蘭銀行（原美國銀行）、台新銀行及華信銀行信用卡刷卡消費，均未償付
    ，而由原告代為支付玉山銀行：八萬五千二百七十四元、中華銀行：六萬五
    千六百四十五元、荷蘭銀行：九萬八千一百九十九元、台新銀行：十萬五千
    九百六十元及華信銀行：八萬二千五百九十四元，共計四十三萬七千六百七十
    二元。
  (二)兩造分手後仍維持朋友關係，被告向原告提出以借用信用卡之方式，週轉財務狀
    況，並口頭承諾會按期如數償還各家銀行之消費款項，原告心軟只好答應，事後
    為避免麻煩及尷尬，將帳單地址改寄被告當時之住所，故原告並無被告之消費明
    細，被告有按期繳納最低額度，直至九十年年底，各家銀行紛紛致電及寄催收信
    函告知原告已有數月未繳信用卡卡費，被告卻避不見面。
  (三)對被告抗辯之陳述：荷蘭銀行信用卡之開卡即是被告載原告前往預借現金，信用
    卡由被告持有，檢視帳單明細均為被告之消費。另被告以台新銀行信用卡分期付
    款購買手提電腦，但被告每期均僅繳納一千元，致使循環利息增加，由原告代被
    告清償信用卡款。
  (四)本件因被告之違約行為，造成原告心理上之壓力，試圖向其他銀行貸款先行還款
    ，但因原告信用已受到影響，轉向多位友人借款償還。被告違約造成原告之信用
    受損，爰依民法第一百九十五條第一項規定，向被告請求非財產上之損害賠償五
    十萬元。
三、證據：提出銀行致原告函、原告委託律師致被告函、銀行信用卡帳單之寄送地址
    、各家銀行消費明細及訴訟催繳文書、原告代為清償繳款明細、台新銀行貸款繳
    款證明、申辦信用卡被拒函。
乙、被告方面：
一、聲明：駁回原告之訴及假執行之聲請。
二、陳述略稱：兩造分手後，被告自認仍持有原告之中華銀行、玉山銀行及華信銀行
    之信用卡三張，承認分手後應償還以原告信用卡簽帳消費之金額，被告曾以原告
    之中華銀行信用卡預借現金六五、六四五元，並以台新銀行信用卡購買手提電腦
    。荷蘭銀行信用卡自原告開卡使用之日起，所有金額皆為二人共同之消費或是原
    告或被告個人之消費，消費金額均由被告所支付，台新銀行的卡記得是一直在原
    告手上。但分手前雙方金錢分不清楚，將前後金額互相扣抵，應無欠款。
三、證據：聲請調取玉山銀行等五家銀行之開戶申請書及消費明細資料。
    理  由
一、原告主張：兩造曾為男女朋友，於八十八年初分手後，被告仍持用原告之玉山銀
    行、中華銀行、及華信銀行信用卡刷卡消費，被告曾以原告之中華銀行信用卡預
    借現金六五、六四五元，並以台新銀行信用卡購買手提電腦，兩造並約定被告應
    償還以原告信用卡簽帳消費之金額等情，為被告當庭自認（見本院卷第三二六頁
    ），並有玉山銀行、中華銀行、華信銀行及台新銀行之消費明細資料為證，應堪
    信為真實。
二、被告既應償還以原告信用卡簽帳消費之金額，茲就原告所主張之各家銀行簽帳消
    費金額分述如下：
  (一)玉山銀行信用卡帳款八萬五千二百七十四元：
    被告自認與原告分手後，仍持有原告之玉山銀行信用卡簽帳消費，依原告所提出
    玉山銀行信用卡消費明細表（本院卷第三四九頁），自八十七年十二月二十八日
    至九十年十月三日合計消費金額十四萬七千零三十二元，扣除被告所否認之兩造
    於八十八年三月分手前之消費即「台灣泰一電器股份有限公司五千元」、「中國
    力霸股份有限公司一千元」、「好樂迪股份有限公司七四九元」、「鎮金店股份
    有限公司二千七百六十三元」，則被告持有原告之玉山銀行信用卡共簽帳消費合
    計十三萬七千五百二十元（即147,032－5,000－1,000－000－0,763＝137,520）
    ，原告主張此部分已代被告向銀行繳納八萬五千二百七十四元，應由被告償還，
    為有理由。
  (二)中華銀行信用卡帳款六萬五千六百四十五元：
    被告自認持原告之中華銀行信用卡預借現金六萬五千六百四十五元，原告此部分
    之請求，為有理由。
  (三)華信銀行信用卡帳款八萬二千五百九十四元：
    被告自認持原告之華信銀行信用卡消費，原告此部分之請求，為有理由。
  (四)台新銀行信用卡帳款十萬五千九百六十元：
    被告坦承持台新銀行信用卡購買手提電腦，依原告提出之台新銀行信用卡消費明
    細表，手提電腦之支出七萬九千二百元，自應由被告負擔。其餘款項為被告所否
    認，原告亦未能舉證證明確為被告簽帳消費之款項，故原告其餘請求，自屬無據
    。
  (五)荷蘭銀行信用卡帳款九萬八千一百九十九元：
    被告自始否認持有原告之荷蘭銀行信用卡簽帳消費，原告雖提出銀行信用卡消費
    明細表，然未能舉證證明被告確有持荷蘭銀行信用卡簽帳消費，故原告此部分之
    請求，均不予准許。
  (六)總計：原告主張之信用卡簽帳款項其中三十一萬二千七百十三元（計算式為：
    85,274＋65,645＋79,200＋82,594＝312,713），應由被告負擔，被告雖抗辯：
    應將分手前支付之款項相互扣抵云云，惟被告並未具體表明扣抵之金額及證據方
    法，則被告抵銷之抗辯自無可採。原告逾此部分之請求，則為無理由。
三、非財產上之損害賠償五十萬元部分：
    原告主張因被告之違約行為造成信用受損一節，僅所提出向中華銀行申請信用卡
    被拒函一紙為證，觀之該函文內容，僅載明中華銀行未能核發信用卡，至於究竟
    原因為何，則並未表明，無從為原告信用受有損害之證明，則原告請求賠償信用
    權之損害為無理由，應予駁回。
四、從而原告依兩造之約定，請求被告給付信用卡待墊款合計三十一萬二千七百十三
    元之部分，並自起訴狀繕本送達翌日即九十一年三月二十二日起至清償日止，按
    週年利率百分之五計算之利息，為有理由，應予准許。逾此部分之請求，為無理
    由，應予駁回。
五、假執行之宣告：本判決第一項所命給付之金額未逾五十萬元，應依職權宣告假執
    行。至於原告其餘敗訴部分，其假執行之聲請，已失所附麗，應予駁回。
六、結論：本件原告之訴一部有理由，一部無理由。依民事訴訟法第七十九條、第三
    百八十九條第一項第五款，判決如主文。
中      華      民      國    九十二    年      十      月    二十八    日
                          民事第四庭審判長法  官    林勤綱
                                          法  官    周玫芳
                                          法  官    紀文惠
正本係照原本作成
如對本判決上訴須於判決送達後二十日內向本院提出上訴狀
中      華      民      國    九十二    年      十      月    二十八    日
                                          書記官    袁以明
附錄：
民事訴訟法第三百九十二條：
法院得宣告非經原告預供擔保，不得為假執行。
法院得依聲請或依職權，宣告被告預供擔保，或將請求標的物提存而免為假執行。
依前項規定預供擔保或提存而免為假執行，應於執行標的物拍定、變賣或物之交付前
為之。


司法院資訊處製作；財團法人民間司法改革基金會備份。
